【裁判字號】    89,易,320
【裁判日期】    890920
【裁判案由】    妨害名譽
【裁判全文】
臺灣宜蘭地方法院刑事判決                          八十九年度易字第三二號
    公  訴  人  臺灣宜蘭地方法院檢察署檢察官
    被      告  丙○○○
右列被告因妨害名譽案件，經檢察官提起公訴 (八十九年度偵續字第二０號)，本院
判決如左：
    主  文
丙○○○公然侮辱人，處罰金參仟元，如易服勞役，以參佰元折算壹日。
    事  實
一、丙○○○因懷疑其鄰居乙○○、甲○○及戊○○三人檢舉其搭蓋違建，心生不滿
    ，竟於八十八年九月十八日許，公然在街坊鄰居得共聞共見之住處附近，以台語
    「不會好死，會從下一代死上來，死一堆，會成為老孤單」等足使人受辱之言詞
    辱罵乙○○等三人，致使其三人名譽受損。
二、案經乙○○、甲○○告訴臺灣宜蘭地方法院檢察署檢察官偵查起訴。
    理  由
一、訊據被告矢口否認右開事實，辯稱：告訴人係因上屆里長選舉恩怨，挾怨報復云
    云。惟查，右開事實，業據告訴人乙○○及甲○○指訴綦詳，並經證人即蔡錫杉
    於偵查中證稱：「有一次下午我去戊○○家泡茶，丙○○○在馬路上一直喊，我
    出來看，有聽到丙○○○說戊○○、甲○○、乙○○沒好死（台語），我聽一聽
    就進去了」等語，雖證人所證，只是聽到被告在公共場所罵乙○○等三人「沒好
    死」等語，然參以被告在證人戊○○及丁○○○個人面前，亦曾先後以台語罵甲○○、乙○○及戊○○等三人：沒好死，將會從後面死回來，死一堆，而成為老
    孤獨等語，」等語，業據戊○○於偵查中及丁○○○於偵查中及本院審理中證述
    明確，另戊○○於本院到庭證稱：「當天是高工局在測量，我在家喝茶，被告在
    大家看測量之現場，她說我與另外之二位告訴人檢舉他違建之事情」等語，足認
    被告係在公共場合或私下場合一有機會，即會提及乙○○等三人檢舉其違建一事
    並予漫罵，此外被告確經人檢舉違建一節，亦有宜蘭縣政府八十八年十一月十五
    日八八府建管字第一二七二０四號函及違建拆除時間通知單各一紙附卷可按，是
    告訴人所告應非虛情，被告辯稱告訴人是選舉恩怨而提出告訴，係其圖卸責所為
    推測之詞，尚無可採。本件事證明確，犯行堪以認定。
二、核被告所為，係犯刑法第三百零九條第一項之公然侮辱罪。爰審酌被告尚無前科
    ，有台灣高等法院被告全國前案紀錄表一紙在卷可按，及其因懷疑遭檢舉搭建違
    建始辱罵被害人與其辱罵之言詞對被害人所受損害之情形及其犯後矢口否認，顯
    無悔意等一切情狀，量處如主文所示之刑，並諭知易服勞役之折算標準。
據上論斷，應依刑事訴訟法第二百九十九條第一項前段，刑法第三百零九條第一項、
第四十二條第二項，罰金罰鍰提高標準條例第一條但書、第二條，判決如主文。
本案經檢察官林吉泉到庭執行職務。
中    華    民    國      八十九      年      九      月    二十      日
                                    臺灣宜蘭地方法院刑事庭
                                          法  官  林  美  治
右正本證明與原本無異
如不服本判決應於送達後十日內向本院提出上訴狀（應附繕本）
                                          書記官  賴  宜  君
中    華    民    國      八十九      年      九      月    二十二    日
附錄法條：
刑法第三百零九條
公然侮辱人者，處拘役或三百元以下罰金。


司法院資訊處製作；財團法人民間司法改革基金會備份。
